臺灣高雄地方法院民事裁定
110年度消債清字第4號
聲  請  人  劉俊男  
0000000000000000

0000000000000000

0000000000000000

0000000000000000

0000000000000000

上列當事人因消費者債務清理事件聲請清算，本院裁定如下：
    主  文
聲請人劉俊男自中華民國一一○年四月二十七日下午四時起開始
清算程序。
命司法事務官進行本件清算程序。
    理  由
一、聲請意旨略以：伊有不能清償債務情事，前依消債條例規定
    ，向本院聲請調解債務清償方案，惟調解不成立。伊又未經
    法院裁定開始更生程序或許可和解或宣告破產，爰聲請清算
    等語。
二、按債務人不能清償債務或有不能清償之虞者，得依本條例所
    定更生或清算程序，清理其債務；法院開始清算程序之裁定
    ，應載明其年、月、日、時，並即時發生效力；法院開始更
    生或清算程序後，得命司法事務官進行更生或清算程序，必
    要時得選任律師、會計師或其他適當之自然人或法人1人為
    監督人或管理人，消費者債務清理條例（下稱消債條例）第
    3條、第80條前段、第83條第1項、第16條第1項分別定有明
    文。
三、經查：
  ㈠聲請人前於民國109年11月16日提出債權人清冊，向本院聲請
    調解債務清償方案，經本院109年度司消債調字第664號受理
    ，於109年12月14日調解不成立，當場聲請清算等情，業經
    本院依職權調閱上開調解卷宗核閱無訛。　
　㈡聲請人於107年度至108年度均申報所得各552773元、553832
　　元，名下無財產；另有南山保險3張保單，3張保單解約金合
    計共22288元，曾於108年2月領取門診理賠金3000元，108年
    7月領取意外理賠金36601元，109年7月領取意外理賠金1311
    2元，聲請人於高雄市政府地政局大寮地政事務所擔任測量
    助理，自108年1月至109年12月，每月薪資34375元、年終獎
    金2筆，各51563元、考績獎金2筆，各51563元、工作費合計
    共44344元，另聲請人罹患肝上皮細胞癌，其成年子女1名，
    未給付扶養費，現無領取其他補助等情，有財政部高雄國稅
    局107年至108年綜合所得稅各類所得資料清單及財產歸屬資
    料清單(本案卷第58頁)、【本院109年度司消債調字第664號
    卷（下稱調卷）第58頁】、財產及收入狀況說明書(調卷第7
    -9頁)、債權人清冊（調卷第11-17頁）、戶籍謄本（調卷第
    24頁）、勞工保險被保險人投保資料表（調卷第50頁）、個
    人商業保險查詢結果表（本案卷第35頁）、信用報告（調卷
    第30頁）、澎湖縣政府函（本案卷第18頁）、存簿（調卷第
    39-53頁）、長庚醫療財團法人高雄長庚紀念醫院診斷證明
    書（調卷第22-23頁）、重大傷病核定審查通知書(調卷第21
    頁)、南山保險函(本案卷第55-57頁)等附卷可參。依目前調
    查所得證據，以聲請人每月收入44817元【計算式：34375+(
    51563×2+51563×2+44344)÷24＝44817元，本案元以下均採四
    捨五入計算】作為核算聲請人現在償債能力之基礎，堪認妥
    適。
  ㈢關於聲請人個人日常必要支出部分，聲請人雖主張每月支出1
    6009元（包含每月房屋租金6000元）乙情，並提出租賃契約
    、房東譚小萍出具收據（本案卷第46-50頁）、高雄市政府
    都市發展局函(本案卷第46-50頁)為證。惟按債務人必要生
    活費用，以最近1年衛生福利部或直轄市政府所公告當地區
    每人每月最低生活費1.2倍定之，消債條例第64條之2第1項
    定有明文。本院參酌衛福部社會司所公告110年度高雄市最
    低生活費為13341元，又該最低生活費用之標準，係照當地
    最近1年平均每人可支配所得中位數60％訂定，依其基準之家
    庭收支調查報告調查表格式所示有關經常性支出之調查項目
    ，包括利息支出、食品、衣著、房租及水費、電費、醫療保
    健、交通、娛樂、教育等，已涵蓋聲請人所陳報之支出項目
    。是本院認聲請人必要生活費用以最低生活費之1.2倍即16,
    009元計算已足，逾此範圍難認必要。
　㈣承上，聲請人目前每月收入44817元，扣除個人必要支出1600
    9元後，剩餘28808元，而聲請人目前負債總額為00000000元
    ，此有聯徵債權人清冊（調卷第26頁、第129頁、第130頁第
    147頁、第149頁、第156頁、第160頁、第162頁、第168頁、
    第178頁、第190頁、第192頁、第198頁、第218頁、第216頁
    、第218頁、第228頁，包括：土地銀行、合作金庫銀行、第
    一銀行、華南銀行、台北富邦銀行、國泰世華銀行、花旗銀
    行、臺灣中小企業銀行、匯豐銀行、新光銀行、板信銀行、
    聯邦銀行、遠東銀行、元大銀行、永豐銀行、玉山銀行、星
    展銀行、日盛銀行、中國信託銀行、摩根聯邦資產管理股份
    有限公司、台灣資產管理股份有限公司、富全國際資產管理
    股份有限公司、萬榮行銷股份有限公司、富邦資產管理股份
    有限公司、良京資產管理股份有限公司、合作金庫資產管理
    股份有限公司、元大國際資產管理有限公司），扣除保單解
    約金22288元，以每月所餘逐年清償，至少須約57.6年【計
    算式：(00000000-00000)÷28808÷12≒57.6】始能清償完畢，
    堪認聲請人確有不能清償債務之情事。從而，聲請人向本院
    聲請清算，應予准許，並命司法事務官進行本件清算程序。
四、依消債條例第11條第1 項、第83條第1 項、第16條第1 項，
    裁定如主文。
中　　華　　民　　國　 110　　年　　4 　　月　　27　　日
              　　民事庭　　法　官　賴寶合
以上正本係照原本作成。
本裁定不得抗告。
中　　華　　民　　國　 110　　年　　4 　　月　　27　　日
  　                        書記官　胡美儀